# 请教陈版关于企业同一控制下合并期初期末的衔接问题

提问人：jojo的大头 时间：2020-02-21 15:02:04
请教陈版关于企业同一控制下合并期初期末的衔接问题
假设A、B公司都是甲集团下的全资子公司。 2019 年 1 月 1 日，甲集团将持有的B公司100%股权转让给A公司，于是A公司就持有B公司100%股权。
2019.1.1，B公司账上实收资本 100 万，未分配利润 30 万。转让价格是 90 万。
2019.1.1，A公司单体报表做账：借：长期股权投资 130 万，贷：银行存款 90 万，贷：资本公积 40 万。
合并报表上期初数据调整（视同100%控股）：
（ 1 ）借：长投 100 万 贷：资本公积 100 万。
（ 2 ）借：实收资本 100 万 贷：长期股权投资 100 万。
2019 年B公司净利润 50 万。期末未分配利润 80 万。期末数据合并调整：
（ 1 ）借：实收资本 100 万 借：长投 130 万
差了一个 30 万，是冲减资本公积吗。请教chenyiwei老师及各位前辈，谢谢！！

回答人：chenyiwei
合并层面抵销分录（针对合并日前）：借：实收资本 100 ，贷：资本公积 100 。无需其他抵销或调整分录。
你所说的差额为合并日后净利润形成，自然进入合并报表层面的未分配利润，故无需调整。

提问人：jojo的大头 时间：2020-02-22 08:05:41
陈老师，您说差额为合并日后净利润形成，自然进入合并报表层面的未分配利润。分录为：
借：实收资本 100 万，借：未分配利润 30 万；贷：长期股权投资 130 万。
这样所有者权益变动表中，未分配利润就会差一个 30 万。是填在所有者权益变动表的哪里呢

回答人：chenyiwei
该 30 万元在合并报表层面继续作为未分配利润，所以无需处理。